Inventaris van het archief van het Ministerie van Economische Zaken: Directoraat-Generaal voor Industrie en Handel, 1966-1969
Nationaal Archief, Den Haag
- STUKKEN BETREFFENDE BIJZONDERE ONDERWERPEN, B.
  - ECONOMISCHE AANGELEGENHEDEN, B.5
    - Prijzen en prijsvorming., B.5.5
      - Voedingsmiddelen, B.5.5.31
        - Dossier inzake de verhoging van de winkeliermarge voor diepvriesvis door Diepvries Unie te Utrecht., 1968-1969; 559; 1 omslag
        - Dossier inzake de prijzenbeschikking voor groente- en fruitconserven., 1969; 561; 1 omslag
        - Dossier inzake de prijzenbeschikking voor suiker en suikerhoudende goederen., 1969; 562; 1 omslag
        - Dossier inzake de beantwoording van de vraag gesteld door het lid der Tweede Kamer, de heer Janssen inzake suikeraccijnsverlaging, 1969; 563; 1 omslag
        - Dossier inzake de prijzenbeschikking voor vlees, vleeswaren en vleesconserven, 1969; 564; 1 omslag
      - Voertuigen, B.5.5.32
        - Dossier inzake de prijzenbeschikking van onderhoud en reparatie aan motorvoertuigen., 565; 1 omslag
      - Wasserijen, B.5.5.33
        - Dossier inzake de prijzenbeschikking voor de wit wasserij-industrie., 1967-1969; 566; 1 omslag
        - Dossier inzake de prijzenbeschikking voor schoonmaakbedrijven., 1966-1967; 567; 1 omslag
      - Waterleidingbedrijven, B.5.5.34
        - Dossier inzake de prijsverhoging van drinkwatervoorzieningen., 1965-1967; 568; 1 omslag
      - Ziekenverzorging, B.5.5.35
        - Dossier inzake verhoging van de opleidingskosten voor verplegend personeel., 1963-1967; 569; 1 omslag
        - Dossiers inzake de verhoging van de verpleegprijzen van verpleeghuizen., 1963-1969; 570-578; 9 omslagen
          - Kinderhuis De Lichthoeve te Garderen, 1968, 570
          - Heil-Paedagogisch Instituut De Michaelshoeve te Arnhem, 1966-1967, 571
          - Stichting Samenwerkende Internaten voor zwakzinnigen, 1966-1968, 572
          - De 's-Gravenhaagse Vereniging Dr. Schroeder van der Kolk te 's-Gravenhage, 1969, 573
          - Sinai-kliniek te Amersfoort, 1963 - 1964, 1966 - 1968, 574
          - Stichting Chemisch Laboratorium te Rotterdam, 1964 - 1965, 1968, 575
          - Stichting Tehuizen voor Werkende Jeugd, 1969, 576
          - Rooms Katholieke Stichting De Wijnberg te Grave en De Ambelt te Zwolle, 1966 - 1969, 577
          - Kinderhuis Zonheuvel te Bosch en Duin, 1968 - 1969, 578
      - Handel in zuivelproducten, B.5.5.36
        - Dossier inzake de prijzenbeschikking voor melk en melkproducten., 1966-1969; 579; 1 omslag
        - Dossier inzake de prijsvaststelling van koelhuisboter., 1969; 580; 1 omslag
        - Dossier inzake de prijsvaststelling van vlees., 1967; 581; 1 omslag
    - Publiekrechtelijke bedrijfsorganisaties, B.5.6
      - Dossier inzake de instelling en opheffing van diverse bedrijfschappen., 1966-1969; 582-585; 4 omslagen
        - Bedrijfschap Fotografisch Bedrijf te 's-Gravenhage, 1966 - 1969, 582
        - BedrijfschapRayonindustrie te Nijmegen, 1967 - 1969, 583
        - Bedrijfschap Steenhouwerbedrijf te Amsterdam, 1967, 584
        - Bedrijfschap Vee en Vlees te 's-Gravenhage, 1967 - 1968, 585
      - Dossiers inzake het wijzigen, vaststellen en goedkeuren van verordeningen voor diverse bedrijfschappen., 1966-1969; 586-589; 4 omslagen
        - Bedrijfschap Fotografisch Bedrijf te 's-Gravenhage, 1967, 586
        - Bedrijfschap Margarine-industrie te 's-Gravenhage, 1966, 587
        - Bedrijfschap Handel in Pluimvee, Wild en Tamme Konijnen te 's-Gravenhage, 1966 - 1967, 588
        - Bedrijfschap pluimveehandel en Pluimvee-industrie te 's-Gravenhage, 1967 - 1969, 589
      - Sociaal Economische Raad, B.5.6.1
        - Dossier inzake het verzoek van de Sociaal Economische Raad tot goedkeuring van benoeming van de heren mr. W.L. Renaud, mr. Ph. H. Noordwal en drs. G. Gerritse tot leden van de Commissie voor Internationale Sociaal Economische Aangelegenheden., 1966; 590; 1 omslag
    - Structuuronderzoek van ondernemingen, B.5.7
      - Algemeen, B.5.7.1
        - Dossier inzake de beantwoording van vragen gesteld door de leden der Tweede Kamer, de heren Berg, Goudzwaard, Joekes, Laban, Nederhorst, Van Rossum en Ten Doll over de meubel- en de stenenindustrie., 1968; 591; 1 omslag
      - Structuuronderzoek van ondernemingen, B.5.7.2
        - Dossier inzake de benoeming van de voorzitter in de Commissie, belast met de begeleiding van het onderzoek naar de structuur van: - de kamgarenweverijen. - de lederindustrie. - de meubelindustrie. - de schoenindustrie. - de strijkgarenspinnerijen., 1968; 592; 1 omslag
        - Dossier inzake het structuuronderzoek in de werkhandschoen industrie., 1968-1969; 593; 1 omslag
          Zie inventarisnummer 684.
        - Dossiers en rapporten inzake het structuuronderzoek in de meubelindustrie., 1967-1969; 594-621; 28 omslagen
          - Hoofdcommissie structuuronderzoek., 594-595
            - 1968 mrt. - 1969 mei, 594
            - 1969 juni - dec., 595
          - De opzet van het structuuronderzoek 1967, 596
          - De bedrijfseconomische problematiek, 1968, 597
          - Consumenten enquête, 1968, 598
          - Detaillisten enquête, 1968, 599
          - Exportonderzoek, 1968, 600
          - Fabrikanten enquête, 1968, 601
          - Subcommissie Management, 1968, 602
          - Samenwerkingsvormen in de Nederlandse meubelindustrie, 1968, 603
          - Sociale omstandigheden, 1968, 604
          - Rapporten:, 605-621
            - Vooronderzoek naar de structuur van de Nederlandse meubelindustrie, 1967 sep., 605
            - Een raming van de toekomstige omvang van de binnenlandse vraag naar meubelen, 1968 juni, 606
            - Commerciële kenmerken van de Nederlandse industrie van houten meubelen, 1968 dec., 607
            - De financiële structuur van de Nederlandse meubelindustrie, 1968 dec., 608
            - Afzetkanalen, handelsmarges en levertijden, 1969 mrt., 609
            - Enkele aspecten van de meubelhandel, 1969 mei, 610
            - De mogelijkheden op het gebied van samenwerking bij de automatisering van administratieve gegevensverwerking in de meubelindustrie, 1969 juli, 611
            - Een vergelijkende studie van de overheidstegemoetkomingen aan de industrie (België, W. Duitsland en Nederland),, 1969 juli, 612
            - Een onderzoek naar de sociale structuur in de meubelindustrie en de invloed daarvan op de kostprijs,, 1969 juli, 613
            - Inleidende beschouwingen betreffende de organisatorische opbouw van de onderzochte bedrijven, 1969 aug., 614
            - Samenwerkingsvormen in de meubelindustrie, 1969 aug., 615
            - Een onderzoek naar de invloed van de seriegrootte op de kostprijs, 1969 aug., 616
            - Aanvullend rapport in verband met de speciale problematiek van het betimmeringbedrijf, 1969 okt., 617
            - De export van meubelen, 1969 okt., 618
            - Een onderzoek naar het investeringsniveau, de technologische ontwikkeling en de bezettingsgraad van het productieapparaat, 1969 okt., 619
            - Een onderzoek naar de wegen die kunnen leiden naar grotere productierationalisatie met name d.m.v.: - - specialisatie - - typebeperking - - standaardisatie - - uitbesteding - - samenwerking, 1969 okt., 620
            - Samenvattend rapport, 1969, 621
        - Dossier inzake het structuuronderzoek in de lederindustrie., 1968; 622; 1 omslag
        - Dossier inzake het structuuronderzoek in de strijkgarenspinnerij industrie., 1968-1969; 623; 1 omslag
    - Bevordering der productie, B.5.8
      - Dossier inzake de benoeming van leden in de Commissie Opvoering Productiviteit van de Sociaal Economische Raad te 's-Gravenhage., 1966-1969; 624; 1 omslag
      - Dossier inzake de subsidiëring van de Commissie Opvoering Productiviteit voor onderzoeken naar productiviteitsbevorderingen., 1968-1969; 625; 1 omslag
      - Stukken betreffende de subsidiëring van het Productiviteitscentrum voor de confectie industrie., 1966-1969; 626; 1 omslag
      - Stukken betreffende de subsidiëring uit de productiviteitsgelden van de oprichting van een Instituut voor Technologische Prognose., 1969; 627; 1 omslag
      - Dossier inzake de subsidiëring uit de productiviteitsgelden van het project bedrijfsorganisatie Hogere Hotelschool., 1967-1968; 628; 1 omslag
      - Dossier inzake subsidiëring van de Nationale Woningraad uit de productiviteitsgelden voor een basisopleiding management bij woningcorporaties., 1968-1969; 629; 1 omslag
      - Dossier inzake de subsidiëring van de Stichting Contactcentrum Bedrijfsleven Onderwijs uit de productiviteitsgelden voor de verbreding en intensivering van haar werkzaamheid., 1967-1968; 630; 1 omslag
      - Dossier inzake subsidiëring van de Stichting Kwaliteitsdienst voor de Industrie uit de productiviteitsgelden ten behoeve van voorlichtingsactiviteiten., 1966, 1968 - 1969; 631; 1 omslag
      - Stukken betreffende de subsidiëring uit de productiviteitsgelden van de Stuurgroep Toelevering en Uitbesteding ten behoeve van individuele voorlichting., 1967-1969; 632-633; 2 pakken
        - 1967-1968, 632
        - 1969, 633
      - Dossier inzake de beantwoording van de vraag gesteld door het lid der Tweede Kamer, de heer Oele over de ontwikkeling van de productie, de werkgelegenheid en de productiviteit in de industrie., 1968; 634; 1 omslag
      - Dossier inzake de beantwoording van de vraag gesteld door het lid der Tweede Kamer, de heer Nederhorst over het rapport omtrent een productiviteitsonderzoek dat is ingesteld naar enkele speciale aspecten in de sector der ijzergieterijen., 1969; 635; 1 omslag
      - Dossiers en rapporten inzake de subsidiëring van projecten voor onderzoek van de productiviteitsbevordering., 1957-1969; 636-776; 5 pakken en 139 omslagen
        Geordend per projectnummer.
        - Project 66/3 - Voorlichtingscampagne Lederinstituut ten behoeve van de schoenindustrie, 1965 - 1969, 636
        - Project 66/4 - Automatisering en uniformering van de bedrijfsboekhoudingen van landbouwbedrijven door de Vereniging van Landbouw boekhoudbureaus te 's-Gravenhage, 1965 - 1968, 637
        - Project 66/6 - Basisonderzoek naar de organisatieproblematiek in de ziekenhuizen door het Nederlands Instituut voor Efficiency te 's-Gravenhage, 1966-1969, 638
          Zie ook de projecten 67/11, 69/9, alsmede 70/11 uit het archief van het Directoraat-Generaal voor Industrie en Handel, 1970-1973.
        - Project 66/7 - Cursus bouwkraanbestuurder door de Stichting Vakopleiding Bouwbedrijf te 's-Gravenhage, 1966 - 1968, 639
        - Project 66/8 - Bedrijfsvergelijkend kostenonderzoek in de houtkoperij door de Stichting Productiviteitscentrum voor de Houthandel te Amsterdam, 1966 - 1968, 640
        - Project 66/9 - Raamproject interim-voorziening ten behoeve van de Commissie Opvoering Productiviteit van de Sociaal Economische Raad te 's-Gravenhage, 1964 - 1966, 641
        - Project 66/11 - Onderzoek Productiviteitsverrekening in Israël door de Commissie Opvoering Productiviteit van de Sociaal Economische Raad te 's-Gravenhage, 1965 - 1966, 642
        - Project 66/12 - Voorlichtingscampagne van het midden- en kleinbedrijf Noord West-Veluwe door de Stichting tot Ontwikkeling van de Noord West-Veluwe te Harderwijk, 1965 - 1968, 643
        - Project 66/13 - Vergoedingen voor de werkzaamheden van de Provinciale en Regionale Contactcommissies voor de productiviteit, 1966, 644
          Zie ook de projecten 67/8, 68/9 en D 18.
        - Project 66/14 - Strijkgaren weefonderzoek door de Federatie Nederlandse Wolindustrie "Fenewol" te Tilburg, 1965 - 1968, 645; pak
          Zie ook project B.14.
        - Project 66/15 - Onderzoek "Persoonlijke benadering" door de Vereniging voor Oppervlaktetechnieken van metalen te Bilthoven, 1966 - 1969, 646
        - Project 66/16 - Oprichting van een kwaliteitsdienst door de Nederlandse Vereniging voor Fijnemechanische Techniek te Utrecht, 1966 - 1967, 1969, 647
        - Project 66/17 - Onderzoek "Afzetverbetering van vis", door het Productschap voor vis en visproducten te 's-Gravenhage, 1965 - 1968, 648
        - Project 66/20 - Onderzoek "Elektronische informatieverwerking schoenindustrie", door de Commissie Opvoering Productiviteit van de Sociaal Economische Raad te 's-Gravenhage, 1966-1969, 649-650
          - 1966, 649
          - 1967-1969, 650
        - Project 66/22 - Onderzoek productiviteit en regionale arbeidsverhoudingen in het Rijnmondgebied door de Stichting Onderzoek Arbeidssituatie in het Rijnmondgebied te 's-Gravenhage. 1966-1969, 651-653
          - 1966-1967, 651
          - 1968, 652; pak
          - 1969, 653
        - Project 66/23 - Sociaal-wetenschappelijk onderzoek in de bouwnijverheid door de Commissie Opvoering Productiviteit van de Sociaal Economische Raad te 's-Gravenhage, 1966 - 1969, 654
        - Project 66/25 - Onderzoek buitenshuis werkende gehuwde vrouw door de Stichting Gemeenschappelijk Instituut voor Toegepaste Psychologie te Nijmegen, 1966 - 1968, 655
        - Project 66/26 - Vaststelling exameneisen voor de functie van arbeidsanalist door het Nederlands Instituut voor Efficiency te 's-Gravenhage, 1966 - 1969, 656
        - Opleiding middenkader Boekbinders door de Nederlandse Bond van Boekbinders - Patroons te Amsterdam, 1966 - 1969, 657
        - Project 66/29 - Onderzoek wachttijden in de Rotterdamse haven door de Nationale Organisatie voor het Beroepsgoederenvervoer wegtransport te Rijswijk, 1966 - 1969, 658
        - Project 66/30 - Ondernemerscursus kantoorboekhandel door de Federatie van Nederlandse Vereniging voor de Kantoorboekhandel te Amsterdam, 1966 - 1968, 659
        - Project 66/31 - Campagne "Samenwerking in de Onderneming" door de Commissie Opvoering Productiviteit van de Sociaal Economische Raad te 's-Gravenhage, 1966 - 1967, 660
        - Project 66/32 - Opleiding ondernemerscursus voor de detailhandel door de Stichting Vakopleiding en Vakexamens "Stivo" te 's-Gravenhage, 1966 - 1969, 661
        - Project 66/33 en 66/34 - Onderzoek havens Amsterdam en Rotterdam door de Scheepvaart Vereniging Noord te Amsterdam en de Scheepvaart Vereniging Zuid te Rotterdam. 1965-1968, 662-663
          - 1965-1967, 662
          - 1968, 663
        - Project 67/6 - Onderzoek sociale integratie Twents Achterhoeks textielindustrie door de Stichting Textielvak te Hengelo, 1967 - 1969, 664
        - Project 67/8 - Vergoedingen voor de werkzaamheden van de provinciale en regionale productiviteitscommissie, 1967, 1969., 665
          Zie ook project 66/13, 68/9 en D 18.
        - Project 67/9 - Onderzoek bemanningsvraagstuk zeevisserij door het visserijschap te 's-Gravenhage 1964-1969., 666-672
          Zie ook project B 1.
          - 1964-1966, 666
          - 1967-1969, 667
          - Bemanningsvraagstuk zeevisserij,, 1969, 668
          - Omvang en achtergronden van het personeelsverloop op de Katwijkse en Scheveningse trawler- en kottervloot., 669
          - Bemanningsverschillen tussen kotters., 1968, 670
          - Verloopverschillen tussen trawler., 1968, 671
          - Visserij in cijfers., 1964, 672
        - Project 67/10 - Onderzoek structuur Twentse industrie door de Stichting Hengelo Werk- en Woonstad te Hengelo, 1967 - 1968, 673
          Zie ook project 68/24.
        - Project 67/11 - Doelmatigheidsonderzoek in ziekenhuizen door het Nederlands Instituut voor Efficiency te 's-Gravenhage. 1967-1969, 674-676
          Zie ook de projecten 66/6, 69/9, alsmede 70/11 uit het archief van het Directoraat-Generaal voor Industrie en Handel, 1970-1973.
          - Niet gespecificeerd., 674
          - Organisatie Amerikaanse ziekenhuizen., 675
          - Taakgeledingen in ziekenhuizen., 676
        - Project 67/13 - Onderzoek productbewaking diepdrukkerijen door de Vereniging Tijdnormendienst voor de Grafische Industrie te Amsterdam, 1964, 1967 - 1969, 677
        - Project 67/15 - Onderzoek nieuwbouwschilderwerk door het Bedrijfschap Schildersbedrijf te Rijswijk, 1967 - 1968, 678
        - Project 67/18 - Deelname cursus low cost automation door een 6-tal medewerkers van het Productiviteitscentrum voor de Metaalnijverheid te Utrecht, 1967 - 1969, 679
        - Project 67/20 - Motivatieonderzoek naar de motieven tot het wel of niet dragen van dameshoeden door de Commissie Detailhandel in Dameshoeden van het Hoofdbedrijfschap Detailhandel te 's-Gravenhage, 1967 - 1969, 680
        - Project 67/22 - Onderzoek internationale uitwisseling van management informatie door het Nederlands Instituut voor Efficiency te 's-Gravenhage, 1967 - 1968, 681
        - Project 67/23 - Het samenstellen van een uniforme administratie voor de houtwaren industrie door de Stichting Productiviteitscentrum voor de Houtwaren-, Borstel- en Kwastenindustrie te Amsterdam, 1967 - 1969, 682
        - Project 67/27 - Bedrijfsvergelijkend rentabiliteitsonderzoek bij uitgevers door de Stichting Speurwerk betreffende het Boek te Amsterdam, 1967 - 1969, 683
        - Project 67/28 - Onderzoek werkhandschoenen industrie door het Bedrijfschap Lederwarenindustrie te Amsterdam, 1967 - 1969, 684
          Zie ook inventarisnummer 593.
        - Project 67/29 - Onderzoek productiebeheersing Schoenindustrie door de Vereniging voor Research en Informatie in de Schoenenindustrie te Tilburg, 1967-1969, 685
        - Project 67/34 - Onderzoek structuur Nederlandse schoenindustrie door het Bedrijfschap voor de Schoenindustrie te Tilburg. 1967-1969, 686-688
          - 1967, 686
          - 1968 jan. - mei, 687
          - 1968 - 1969 juni, 688
        - Project 67/35 - Onderzoek structuur Lederindustrie door het Bedrijfschap voor de Lederindustrie te Tilburg. 1967-1969, 689-693
          - 1967 - 1968 mrt., 1968 apr. - 1969, 689
          - Rapporten:, 690-693
            - Beleidscommissie structuur onderzoek Lederindustrie., 690
            - Discussierapport., 691
            - Uitkomsten van het marktonderzoek in Nederland., 692
            - Statistische analyse van de belangrijkste exportmarkten van de Nederlandse Lederindustrie., 693; pak
        - Project 67/36 - Het organiseren van een "Bouwdag" ter voorlichting van de bouwnijverheid door de Commissie Opvoering Productiviteit van de Sociaal Economische Raad te 's-Gravenhage, 1967 - 1969, 694
        - Project 67/37 - Onderzoek opleidingseisen hoger grafisch onderwijs door de Federatie der Werkgeversorganisaties in het Boekdrukkersbedrijf te Amsterdam, 1967 - 1968, 695
        - Project 68/1 - Onderzoek structuur Meubelindustrie door de Centrale Bond van Meubelfabrikanten te Haarlem 1967-1969, 696-697
          - 1967, 696
          - 1968-1969, 697
        - Project 68/6 - Uitvoering van - een activiteitenprogramma van de Special Interestgroup on Administrative Data Processing van de International Federation for Information Processing door de Stichting Het Nederlands Studiecentrum voor Administratieve Automatisering te Amsterdam, 1968 - 1969, 698
        - Project 68/9 - Onderzoek mogelijkheden toepassing productiviteit berekeningssysteem door de Commissie Opvoering Productiviteit van de Sociaal Economische Raad te 's-Gravenhage, 1968, 699
          Zie ook project 66/13, 67/8 en D 18.
        - Project 68/11 - Onderzoek rentabiliteit cafetariabedrijven door het Productiviteitcentrum voor het Horecabedrijf te 's-Gravenhage,, 1968-1969, 700
        - Project 68/12 - Onderzoek over Kamgarenweefindustrie door de Federatie Nederlandse Wolindustrie, 1968 - 1969, 701
        - Project 68/13 - Onderzoek structuur Houthandel door de vereniging van Nederlandse houtkopers te Amsterdam. 1968-1969, 702-705
          - 1968 apr. - sep., 702
          - 1968 okt. - dec., 703
          - 1969 jan. - apr., 704
          - 1969 mei - dec., 705
        - Project 68/16 - Opleidingscursussen kunststoffenindustrie door de Stichting Opleiding Rubber- en Kunststoffen te 's-Gravenhage, 1968 - 1969, 706
        - Project 68/17 - Onderzoek structuur massiefkartonindustrie door de Vereniging van Nederlandse Strokartonfabrikanten te Groningen. 1968-1969, 707-708
          - 1968, 707
          - 1969, 708
        - Project 68/24 - Onderzoek structuur Twentse industrie door de Stichting Hengelo Werk- en Woonstad te Hengelo, 1968 - 1969, 709
          Zie ook project 67/10.
        - Project 69/9 - Organisatieonderzoek ziekenhuizen door het Nederlands Instituut voor Efficiency te 's-Gravenhage, 1969, 710
          Zie ook de projecten 66/6 en 67/11.
        - Project B 1 - Bemanningsonderzoek Zeevisserij door het Visserijschap te 's-Gravenhage, 1966 - 1969, 711
          Zie ook project 67/9.
        - Project B 3 - Opleiding middenkader functionarissen automobielreparatiebedrijf door de Stichting Vakopleiding voor het Automobiel-, Motor-, Rijwiel- en Aanverwante Bedrijf "VAM" te Voorschoten, 1964 - 1969, 712
        - Project B 4 - Aanvulling werkkapitaal van de Stichting Technisch Filmcentrum te 's-Gravenhage, 1963 - 1969, 713
        - Project B 5., 714-716
          - Onkostenvergoeding Werkgroep Sociale Werkplaatsen ingesteld door de Commissie opvoering Productiviteit van de Sociaal Economische Raad te 's-Gravenhage., 1964-1967, 714
          - Rapporten:, 715-716
            - Oriëntatie rapport., 715
            - Productiviteitsbevordering in de sociale werkplaatsen., 716
        - Project B 7 - Cursus Kwaliteitsbeheersing en Productievoorbereiding door de Stichting ter Bevordering van de ontwikkeling van de Nederlandse Gieterijen te 's-Gravenhage. 1964-1969, 717-722
          - 1964, 717
          - 1965, 718
          - 1966, 719
          - 1967, 720
          - 1968, 721
          - 1969, 722
        - Project B 10 - Onderzoek automatiseringsmogelijkheden bij de informatieverwerking in kleinere en middelgrote bedrijven door de Commissie Opvoering Productiviteit van de Sociaal Economische Raad te 's-Gravenhage, 1965 - 1966, 723
        - Project B 12 - Onkostenvergoeding discussiebijeenkomsten zakenclubs van de vishandel door het Hoofdbedrijfschap Detailhandel in Vis te 's-Gravenhage, 1965 - 1969, 724
        - Project B 13 - Onderzoek werkinstelling lager administratief personeel door het Instituut voor Arbeidsvraagstukken te Tilburg, 1961, 1965-1968, 725
        - Project B 14 - Onderzoek strijkgaren, wollen, stoffenindustrie door de Federatie Nederlandse Wolindustrie "Fenewol" te Tilburg, 1965 - 1966, 726
          Zie ook project 66/14.
        - Project B 15 - Onkostenvergoeding voor het opzetten, organiseren en coachen van ervaringsuitwisselingsgroepen ten behoeve van de Nederlandse Boekverkopersbond door de Stichting Voorlichting en Advies van de Nederlandse Katholieke Middenstandsbank te 's-Gravenhage, 1965 - 1968, 727
        - Project B 16 - Onderzoek bedrijfsvergelijking en kostprijsberekening van Zeefdrukken door de Vereniging van Zeefdrukkers te Amsterdam, 1965 - 1969, 728
        - Project B 17 - Onderzoek kostprijsberekening in het Elektrotechnisch Bedrijf door de Stichting Bedrijf Economisch Centrum voor de Elektrotechnische Bedrijfstak "BECEB" te Rotterdam, 1964 - 1969, 729
          Zie ook het archief van het Directoraat-Generaal voor Industrie en Handel 1970-1973.
        - Project B 18 - Onderzoek efficiency vergroting op de bouwplaats door het Bedrijfschap Schildersbedrijf te Rijswijk. 1964-1968, 730-732
          - 1964-1965, 730
          - 1966-1968, 731
          - Rapport onderzoek "Efficiencyverbetering op de bouwplaats met betrekking tot de uitvoering van schilderwerk"., 732
        - Project B 19 - Onderzoek industriële democratie door de Stichting Interuniversitair Instituut voor Sociaal Wetenschappelijk Onderzoek "SISWO" te Amsterdam, 1965 - 1968, 733
        - Project B 20 - Cursussen werkplaatsen door de Commissie Opvoering Productiviteit van de Sociaal Economische Raad te 's-Gravenhage, 1965 - 1967, 734
        - Project B 21 - Onderzoek routing visafslag door het Visserijschap te 's-Gravenhage, 1965 - 1967, 735